【裁判字號】    99,抗,212
【裁判日期】    990716
【裁判案由】    假扣押聲明異議
【裁判全文】
臺灣高等法院高雄分院民事裁定           99年度抗字第212號
抗  告  人  甲○○
上列抗告人因與相對人乙○○、丙○○間假扣押聲明異議事件，
對於民國99年6 月11日臺灣高雄地方法院99年度執事聲字第47號
裁定，提起抗告，本院裁定如下：
    主  文
抗告駁回。
抗告訴訟費用由抗告人負擔。
    理  由
一、本件抗告意旨略以：抗告人銀行帳戶內之存款在抗告人不知
    情之情況下，竟異常流入相對人之帳戶，相對人之行為係構
    成犯罪，抗告人已向台灣高雄地方法院檢察署提起告訴。又
    假扣押本係對未來債務人是否脫產為不確定之推測，要求債
    權人提出相當證據釋明債務人有脫產之虞，實非易事，本件
    抗告人並非僅以文字說明相對人有脫產之虞，並提出諸多事
    證釋明未假扣押相對人之財產，日後必有不能強制執行或甚
    難執行之虞，為保全將來強制執行，抗告人願供擔保聲請假
    扣押，原裁定駁回抗告人之假扣押聲請，於法不合，為此，
    請求廢棄原裁定等語。
二、按請求及假扣押之原因，應釋明之；前項釋明如有不足，而
    債權人陳明願供擔保或法院認為適當者，法院得定相當之擔
    保，命供擔保後為假扣押，民事訴訟法第526 條第1 項、第
    2 項定有明文。次按新修正民事訴訟法第526 條第2 項，已
    將「債權人雖未為前項釋明，如就債務人所應受之損害已供
    法院所定之擔保者，得命為假扣押」之規定，修正為「前項
    釋明如有不足，而債權人陳明願供擔保或法院認為適當者，
    法院得定相當之擔保，命供擔保後為假扣押」，以與同條第
    一項規定「請求及假扣押之原因，應釋明之」相呼應。是債
    權人聲請假扣押，應就其請求及假扣押之原因加以釋明，必
    因釋明而有不足，經債權人陳明願供擔保或法院認為適當者
    ，始得命供擔保後為假扣押。若債權人就其假扣押之原因絲
    毫未予釋明，縱就債務人所應受之損害陳明願供擔保，仍不
    得認該擔保已補釋明之欠缺，其假扣押之聲請應不予准許（
    最高法院94年度台抗字第156 號、94年度台抗字第665 號裁
    定參照）。經查，抗告人於聲請本件假扣押時主張相對人乙
    ○○為伊之胞兄，相對人丙○○為乙○○之媳婦，相對人2
    人自民國96年11月27日起，偽刻抗告人之印章向銀行盜領抗
    告人之存款，其中丙○○盜領新台幣（下同）26,718,700元
    ，乙○○盜領522,700 元，恐相對人將來脫產，日後有不能
    強制執行或甚難執行之虞，為保全將來強制執行，抗告人願
    供擔保聲請就相對人之財產在16,462,629元範圍內為假扣押
    等情，業據其提出國泰世華商業銀行股份有限公司之存摺封
    面、印鑑卡、存款交易明細、取款憑條、存入憑條等為證，
    是抗告人雖就請求之原因，已為釋明，惟就相對人是否有脫
    產之情事，致有「日後不能強制執行或甚難執行之虞」之假
    扣押原因，則未為釋明，經原審於99年5 月27日通知抗告人
    補正: 「相對人是否有成為無資力之虞或避不見面、遷移他
    處等日後不能強制執行或甚難執行之虞之情形。」，抗告人
    雖於99年6 月具陳報狀稱: 因乙○○喜占他人便宜，對父母
    手足亦然，且好賭博，向其弟林朝福借款多年未還，其要求
    相對人給個交代，相對人均置之不理，如相對人知悉其已提
    起刑事告訴，必將加速脫產等語，仍未為任何釋明，抗告本
    院後，亦未能釋明。是依前揭說明，法院尚不得遽為假扣押
    之裁定，是原審裁定駁回抗告人假扣押聲請之聲明異議，於
    法尚無不合，抗告意旨指摘原裁定不當，求為廢棄，為無理
    由，應予駁回。
三、據上論結，本件抗告為無理由，依民事訴訟法第495 條之1
    第1 項、第449 條第1 項、第95條、第78條，裁定如主文。
中    華    民    國    99    年    7     月    16    日
                            民事第三庭
                                審判長法官  張國彬
                                法      官  甯  馨
                                法      官  鄭月霞
以上正本證明與原本無異。
如不服本裁定應於送達後10日內向本院提出再抗告狀（並按他造
當事人之人數附繕本），並繳納再抗告費新臺幣1,000 元。
再為抗告僅得以適用法規顯有錯誤為理由，並應委任律師為代理
人。
中    華    民    國    99    年    7     月    16    日
                                書  記  官  白  蘭
附註：
抗告人之配偶、三親等內之血親、二親等內之姻親，或抗告人為
法人、中央或地方機關時，其所屬專任人員具有律師資格並經法
院認適當者，亦得為第三審代理人。
抗告人或其法定代理人具有律師資格者及前項情形，應於提起抗
告或委任時釋明之。

司法院資訊處製作；財團法人民間司法改革基金會備份。
